---
title: "Tutorial para classificar pinguins"
author: "Osvaldo Pagioli"
date: 2024-08-23
format: html
editor: visual
---

## Objetivo desse tutorial

O objetivo desse tutorial é criar um modelo de classificação quem seja capaz de prever a espécie de um pinguim a partir de seu peso, tamanho da asa, tamanho do bico e profundidade do bico. Para isso, construiremos do zero um modelo KNN.

## Lendo o conjunto

Vamos iniciar nosso trabalho lendo o pacote `palmerpenguins` e salvando o conjunto em um objeto chamado `pinguins`.

```{r}
library(palmerpenguins) #lendo o pacote
pinguins <- penguins
str(penguins)
```

A seguir, vamos imprimir um resumo estatístico de cada uma das variáveis dos dados.

```{r}
summary(pinguins)
```

A partir do resumo das variáveis, identificamos alguns valores faltantes. Vamos removê-los.

```{r}
pinguins <- na.omit(pinguins)
summary(pinguins)
```

## Dividindo em treino e teste

```{r}
pinguins <- pinguins[sample(nrow(pinguins)),]
n <- round(0.8*nrow(pinguins))
treino <- pinguins[1:n,]
teste <- pinguins[-(1:n),]
```

## Visualização de dados

```{r}
library(ggplot2)

#Boxplot, x = espécie y = tamanho da asa

ggplot(data = treino, mapping = aes(x = species, y = flipper_length_mm)) +
  geom_boxplot(fill = "darkgrey")

#Gráfico de pontos, x = peso y = tamanho do bico

ggplot(data = treino, mapping = aes(x = body_mass_g, y = bill_length_mm, color = species)) +
  geom_point()
```

## Classificando o primeiro pinguim do teste

```{r}
distancias <- c()
for(k in 1:nrow(treino)) {
  distancias[k] <- sqrt((teste$body_mass_g[1] - treino$body_mass_g[k])**2 + (teste$bill_length_mm[1] - treino$bill_length_mm[k])**2)
}
treino$species[order(distancias)[1]]
teste$species[1]
```

```{r}
classificacao <- c()
for(j in 1:nrow(teste)) {
    distancias <- c()
for(k in 1:nrow(treino)) {
  distancias[k] <- sqrt((teste$body_mass_g[j] - treino$body_mass_g[k])**2 + (teste$bill_length_mm[j] - treino$bill_length_mm[k])**2)
}
classificacao[j] <- as.character(treino$species[order(distancias)[1]])
}
mean(classificacao == teste$species)
```

# CINEMA!
